臺灣嘉義地方法院民事判決
110年度朴小字第203號
原      告  良京實業股份有限公司

法定代理人  平川秀一郎
訴訟代理人  林鯤進    
被      告  黃水南    
上列當事人間請求清償借款事件，本院於民國110年9月17日言詞
辯論終結，判決如下：
    主      文
被告應給付原告新臺幣62,633元，及自民國95年10月30日起至民
國104年8月31日止，按週年利率百分之18.25計算之利息，暨自
民國104年9月1日起至清償日止，按週年利率百分之15計算之利
息，暨新臺幣1元之違約金。
被告應給付原告新臺幣18,066元，及其中新臺幣11,825元自民國
97年12月1日起至民國104年8月31日止，按週年利率百分之19.71
計算之利息，暨自民國104年9月1日起至清償日止，按週年利率
百分之15計算之利息，暨新臺幣1,050元之逾期手續費。
原告其餘之訴駁回。
訴訟費用新臺幣1,000元由被告負擔。
本判決原告勝訴部分得假執行。
    事實及理由
一、被告經合法通知，未於言詞辯論期日到場，核無民事訴訟法
    第386條所列各款情形，爰依原告之聲請，由其一造辯論而
    為判決。
二、原告主張：
  ㈠緣被告前向寶華商業銀行股份有限公司申請小額循環信用貸
    款（原為泛亞商業銀行，下稱寶華銀行），借款額度最高為
    新臺幣（下同）10萬元，借款動用期間自核准日起為期1年
    ，期滿三十日前，如立約人不為書面反對續約之意思表示並
    經審核同意者，得以同一内容繼續延長1年，不另換約，其
    後每年屆期時亦同，並約定借款利率以固定年利率百分之18
    .25計算，按日計息，每月底結息一次，自借款日起，每月1
    5日為最終繳款日，應繳足最低繳款金額，如未依約繳納時
    ，契約第11條規定即視為全部到期，被告應清償所欠債務，
    再依契約第8條規定，逾期按貸款總額自應償日起，逾期未
    滿六個月者，按上開利率百分之十，超過六個月者，按上開
    利率百分之二十算之違約金。詎被告自95年10月29日起即未
    履行繳款義務，尚有本金及利息拒不清償，依借款約定事項
    第8條及第11條第1項規定，視為債務全部到期，被告自應償
    還前開請求之借款本息及違約金。本件案經寶華銀行讓與債
    權予原告並通知被告後，屢次催告其速來給付，猶置之不理
    ，爰依民法第474、477條規定，請求判決如訴之聲明之請求
    ，若送達不到，則聲請公示送達，並聲明以民事起訴狀繕本
    送達於被告時，再度作為債權讓渡通知到達於被告之時點。
  ㈡緣被告前向慶豐商業銀行股份有限公司（下稱慶豐銀行）申
    辦信用卡並簽定使用契約，被告得持用核發之信用卡於特約
    商店記帳消費，但應於當期繳款截止日前清償，若於當期繳
    款截止日前未繳清該期全部信用卡帳款時，即表示選擇以循
    環信用方式繳款，並按實際撥付消費款予特約商店之日起，
    依年利率百分之19.71按日計算，計付循環信用利息，若未
    於當期繳款截止日前，繳付最低應繳金額或延誤繳款期限者
    ，另需給付逾期手續費，延滯第一個月當月加計付150元，
    延滯第二個月當月加計付300元，延滯第三個月（含）以上
    每月加計付600元之逾期手續費。詎被告未履行繳款義務，
    尚有本金及利息、逾期手續費拒不清償。案經慶豐銀行讓與
    債權予慶銀資產管理股份有限公司（下稱慶銀公司），嗣再
    經慶銀公司讓與債權予原告並通知被告後，屢次催告其速來
    償還，猶置之不理，爰依民法第474條、第477條規定，請求
    判決如訴之聲明之請求，若送達不到，則聲請公示送達，並
    聲明以民事起訴狀繕本送達於被告時，再度作為債權讓渡通
    知到達於被告之時點。
　㈢並聲明：⒈被告應給付原告62,633元，及自95年10月30日起至
    104年8月31日止，按週年利率18.25%計算之利息，及自104
    年9月1日起至清償日止，按週年利率15%計算之利息，暨自9
    5年12月1日起至清償日止，其逾期在6個月以内者，按上開
    利率百分之10，逾期超過6個月者，按上開利率百分之20計
    算之違約金。⒉被告應給付原告11,825元，及自97年12月1日
    起至104年8月31日止，按週年利率19.71%計算之利息，及自
    104年9月1日起至清償日止，按週年利率15計算之利息，及
    自97年12月1日起至清償日止，每月加計付600元之逾期手續
    費，暨核算未受償之利息6,241元、逾期手續費18,000元。
三、被告未於言詞辯論期日到場，亦未提出書狀作何聲明或陳述
    。
四、得心證之理由：
  ㈠原告主張之前開事實，業據其提出魔力現金卡申請書、分攤
    表、債權讓與證明書、債權讓與金額表、報紙公告、信用卡
    申請書、信用卡約定條款、分攤表、債權讓與證明書、債權
    本金餘額明細表等件為證，而被告已於相當時期受合法通知
    ，未於言詞辯論期日到場，亦未提出書狀作何聲明或陳述，
    依本院調查證據之結果，堪認原告之主張為真實。
  ㈡按約定之違約金額過高者，法院得減至相當之數額，民法第
    252 條定有明文，而契約當事人約定之違約金是否過高，應
    依一般客觀之事實、社會經濟狀況、當事人實際上所受損害
    及債務人如能如期履行債務時，債權人可享受之一切利益為
    衡量標準。經查：
  ⒈現金卡契約部分：
    審酌原告因被告遲延清償所受積極損害、所失利益，通常為
    該帳款再轉借他人後之利息收入或轉作他項投資之收益，然
    近年來國內貨幣市場之利率已大幅調降。原告請求被告給付
    違約金即「所欠本金62,633元之自95年12月1日起至清償日
    止，其逾期在6個月以內者，按上開利率10%，逾期超過6個
    月者，按上開利率20%計算之違約金」部分，本院認原告就1
    04年8月31日之前之本金部分已按週年利率18.25%收取利息
    ，已相當接近法定最高利率週年利率20%，而104年9月1日後
    按週年利率15%收取利息，亦係為符銀行法第47條之1第2項
    而收取現金卡之法定最高利率。故原告再請求被告給付自95
    年12月1日起至清償日止，按上開期間及利率計算之違約金
    ，顯然偏高，殊非公允。故本院認為原告請求之違約金部分
    ，應酌減為1元為適當。
  ⒉信用卡契約部分：
    審酌原告就104年8月31日前之本金部分已按週年利率19.71%
    收取利息，已近週年利率20%之法定最高利率，而104年9月1
    日後按週年利率15%收取利息，亦係為符銀行法第47條之1第
    2項而收取信用卡之法定最高利率；參諸行政院金融監督管
    理委員會（現改制為金融監督管理委員會）銀行局100年2月
    9日金管銀票字第10040000140號令，已依信用卡業務機構管
    理辦法第48條第2項規定，明文規範「信用卡因持卡人未於
    每月繳款截止日前付清當期最低應繳金額，而約定向持卡人
    收取違約金時，該違約金應採固定金額方式計收，及符合衡
    平原則，且違約金之最高連續收取期數不得超過三期」之規
    定；並考量違約金之計收，如未限定收取之期數，而許債權
    人長期收取違約金，尚非允當，故本院認為原告請求之違約
    金部分，應酌減為1,050元為適當。
　㈢綜上所述，原告依現金卡契約及債權讓與之法律關係，請求
    被告給付62,633元，及自95年10月30日起至104年8月31日止
    ，按週年利率18.25%計算之利息，暨自104年9月1日起至清
    償日止，按週年利率15%計算之利息，暨1元之違約金；並依
    信用卡契約及債權讓與之法律關係，請求被告給付18,066元
    （本金11,825元＋利息6,241元），及其中11,825元自97年12
    月1日起至104年8月31日止，按週年利率19.71%計算之利息
    ，暨自104年9月1日起至清償日止，按週年利率15%計算之利
    息，暨1,050元之逾期手續費，為有理由，應予准許；逾此
    範圍之請求，則無理由，應予駁回。
五、本判決原告勝訴部分，係適用小額程序所為被告敗訴之判決
    ，依民事訴訟法第436條之20規定，應依職權宣告假執行。
六、訴訟費用負擔之依據：依民事訴訟法第79條及同法第436條
    之19條第1項規定，確定本件訴訟費用額為第一審裁判費1,0
    00元，應由被告負擔。
中　　華　　民　　國　　110 　年　　9 　　月　　28　　日
                  臺灣嘉義地方法院朴子簡易庭
                                  法　官　孫偲綺
以上正本係照原本作成。
如對本判決上訴，須於判決送達後20日內向本庭（嘉義市文化路
308之1號）提出上訴狀（均須按他造當事人之人數附繕本）。如
委任律師提起上訴者，應一併繳納上訴審裁判費。
民事訴訟法第436條之24第2項規定：對小額程序之第一審裁判之
上訴或抗告，非以其違背法令為理由，不得為之。
中　　華　　民　　國　　110 　年　　9 　　月　　28　　日
                                  書記官  李珈慧